【裁判字號】    92,易,1788
【裁判日期】    920725
【裁判案由】    加重竊盜等
【裁判全文】
臺灣臺中地方法院刑事判決                        九十二年度易字第一七八八號
    公  訴  人  臺灣臺中地方法院檢察署檢察官
    被      告  甲○○
右列被告因竊盜案件，經檢察官提起公訴（九十二年度偵字第一一五四號），本院判
決如左：
    主  文
甲○○攜帶兇器毀越其他安全設備竊盜，累犯，處有期徒刑拾月。
扣案之螺絲起子、手電筒、機車鑰匙各壹支，及鐵撬壹支、起子貳支、手套壹雙、繩
子壹條、美工刀壹支、剪刀壹支、尖嘴鉗壹支、萬能鑰匙壹支、手電筒壹支，均沒收
。
    事  實
一、甲○○前曾於民國八十九年一月間因竊盜等案件，經本院於八十九年八月一日以
    八十九年度易字第一二七０號判處有期徒刑一年十月，經上訴後，由臺灣高等法
    院臺中分院於八十九年十一月一日以八十九年度上易字第二０一四號駁回其上訴
    而告確定，甫於九十年十二月十六日執行完畢。詎仍不知悔改，復意圖為自己不
    法之所有，於九十二年五月三十日凌晨零時三十分許，攜帶其所有客觀上足對人
    之生命、身體、安全構成威脅，具有危險性而可作為兇器使用之螺絲起子一支及
    行竊照明使用之手電筒一支於身上，其先以手將乙○○○所有位於台中縣豐原市
    ○○路育樂新村十八號房屋（該屋自九十一年八月十五日起即無人居住）之鐵窗
    （安全設備）螺絲扳開後，以身體將鐵窗鞏出，因見鐵窗內面左下角之玻璃窗有
    裂痕，即以機車鑰匙一支撬開半面玻璃，以手伸入玻璃窗內將鎖打開，踰越該窗
    戶之安全設備，而未經許可無故侵入上開房屋內（此侵入住宅部分未據告訴），
    竊取乙○○○所有置於屋內之化妝乳液十一瓶及紅酒一瓶（價值約新台幣二萬元
    ），得手後，正欲離去之際，為民眾發現報警查獲，並另於甲○○所騎乘之車牌
    號碼ＴＥＶ─八三０號輕型機車置物箱內，扣得其所有供犯罪用之鐵撬一支、起
    子二支、手套一雙、繩子一條、美工刀一支、剪刀一支、尖嘴鉗一支、萬能鑰匙
    一支、手電筒一支等物。
二、案經台中縣警察局豐原分局報告臺灣臺中地方法院檢察署檢察官偵查起訴。
    理  由
一、右揭犯罪事實，業據被告甲○○於本院偵理時坦白承認，核與被害人乙○○○及
    其輔佐人劉明珠於本院審理時指訴情節相符，並有證人即至現場查獲之警員蔡國
    華於本院審理時證述明確，復有贓物領據保管單一紙及照片等件附卷可稽，且有
    被告所有供其行竊所用之如事實欄所示螺絲起子等工具扣案足資佐證，足徵被告
    之自白與事實相符。本件事證明確，被告犯行堪以認定。
二、查被告甲○○攜帶客觀上足對人之生命、身體、安全構成威脅，具有危險性之螺
    絲起子為兇器，並毀壞窗上玻璃後，再踰越被害人乙○○○上開房屋之窗戶，進
    入屋內，竊取乙○○○所有之上開乳液、紅酒等物品，致使他人窗戶（安全設備
    ），失去防閑作用，是核其所為，係犯刑法第三百二十一條第一項第二款、第三
    款之攜帶兇器、毀越其他安全設備竊盜之加重竊盜罪（公訴人雖稱被告尚構成第
    三百二十一條第一項第一款之於夜間侵入住宅或有人居住之建築物竊盜罪，然被
    害人乙○○○所有位於台中縣豐原市○○路育樂新村十八號房屋，自九十一年八
    月十五日起即無人居住等情，業據其於本院審理時供述明確，故上址並非住宅或
    有人居住之建築物，尚不成立該條款，附此說明）。又公訴人認被告上開犯行尚
    成立刑法第三百零六條第一項之無故侵入住宅罪，惟姑不論上開房屋是否住宅已
    非無疑義，況刑法第三百零六條係屬於告訴乃論之罪，被害人乙○○○於警訊及
    偵查時均未就此無故侵入住宅部分提出告訴，既未據告訴人，即不得加以訴追，
    惟因公訴人認無故侵入住宅部分與上開竊盜部分之犯行，具牽連關係，係屬裁判
    上一罪，是就無故侵入住宅部分即不另為不受理之諭知，亦併予敘明。又查被告
    前曾因竊盜等案件，經本院以八十九年度易字第一二七０號判處有期徒刑一年十
    月，經上訴後，由臺灣高等法院臺中分院以八十九年度上易字第二０一四號駁回
    其上訴確定，經入監執行，於九十年十二月十六日執行完畢等情，此有臺灣高等
    法院被告全國前案紀錄表及臺灣臺中地方法院檢察署刑案資料查註紀錄表附卷可
    稽，其於徒刑執行完畢後，五年以內再犯本件有期徒刑以上之刑之罪，為累犯，
    應依法加重其刑。爰審酌被告年富力強，本應自食其力，竟貪圖私利，思不勞而
    獲，恣意竊取他人財物，漠視輕踐他人財產權益，應予非難，惟念其犯後能坦承
    犯行，且竊得物品價值非鉅等一切情狀，量處如主文所示之刑。
三、至扣案之螺絲起子、手電筒、機車鑰匙各一支，及自機車內起出之鐵撬一支、起
    子二支、手套一雙、繩子一條、美工刀一支、剪刀一支、尖嘴鉗一支、萬能鑰匙
    一支、手電筒一支，均係被告所有，供其犯罪所用之物，業據被告於警訊及本院
    審理時承明在卷，爰均依刑法第三十八條第一項第二款併予宣告沒收。
據上論斷，應依刑事訴訟法第二百九十九條第一項前段，刑法第三百二十一條第一項
第二款、第三款、第四十七條、第三十八條第一項第二款，判決如主文。
本案經檢察官陳忠榮到庭執行職務。
中      華      民      國    九十二    年      七      月    二十五    日
            臺灣臺中地方法院刑事第七庭
                                            法  官  曾  佩  琦
右正本證明與原本無異。
如不服本判決，應於送達後十日內向本院提出上訴狀 （須附繕本） ，上訴於台灣高
等法院台中分院。
                                            書記官
中      華      民      國    九十二    年      七      月    二十五    日
附錄本案論罪科刑法條：
刑法第三百二十一條第一項：
犯竊盜罪而有左列情形之一者，處六月以上五年以下有期徒刑：
一、於夜間侵入住宅或有人居住之建築物、船艦，或隱匿其內而犯之者。
二、毀越門扇、牆垣或其他安全設備而犯之者。
三、攜帶兇器而犯之者。
四、結夥三人以上而犯之者。
五、乘火災、水災或其他災害之際而犯之者。
六、在車站或埠頭而犯之者。


司法院資訊處製作；財團法人民間司法改革基金會備份。
